臺灣高等法院刑事判決　　　　　　　　　　　　　九十三年度交上易字第一一○號
　　上　訴　人
　　即　被　告　甲○○
右上訴人因過失傷害案件，不服臺灣臺北地方法院九十二年度交易字第五○一號，中
華民國九十三年三月十日第一審判決（起訴案號：臺灣臺北地方法院檢察署九十二年
度偵字第一五一二八號），提起上訴，本院判決如左：
    主  文
上訴駁回。
    事實及理由
一犯罪事實：
  上訴人甲○○為從事汽車駕駛業務之計程車司機，於民國九十一年五月十三日下午
  四時左右，駕駛七Ｎ○八七號營業小客車，沿臺北市○○街○段左側車道，西向直
  行經過號誌因道路施工而停止運作之延平南路交岔路口，適有告訴人乙○○騎乘Ａ
  ＵＫ五五八號機車附載告訴人丙○○○，由右側沿延平南路南向直行駛來。上訴人
  身為左方車駕駛人，應注意於行經無號誌路口時暫停讓右方車先行，且當時右側併
  行車輛業已煞停，依現場天候、光線、視距及路況，亦非不能為此注意，仍疏於注
  意，貿然前行，致與疏未減速慢行之乙○○來車相撞。乙○○左手掌骨折、右膝撕
  裂傷，丙○○○左脛骨及腓骨骨折、術後有延緩癒合現象，但均未達毀敗上下肢官
  能之程度。
二證據名稱：
　(一)告訴人乙○○、丙○○○之指訴及診斷書。
　(二)警員盧信春之證詞。
　(三)道路交通事故調查報告表及補充資料表、臺北市政府警察局交通警察大隊交通事
　  故分析研判表、事故現場照片。
  (四)臺北市車輛行車事故鑑定委員會鑑定意見書、臺北市車輛行車事故鑑定覆議委員
    會覆議意見書。
  (五)上訴人之自白（於右側併行車輛業已煞停時仍續前行，致與右方告訴人來車相撞
    肇事）。
三對於被告辯解之判斷：
　(一)上訴人提出臺北市交通管制工程處北市交工程字第○九三三○八二九五○○號函
　  ，並檢具事後拍攝現場照片五張，辯稱：本案九十一年五月十三日下午四時左右
    事故發生時，現場號誌燈並未通報故障維修，與事後發覺現場號誌燈顯示運作情
    形相符。現場號誌既未停止運作，則上訴人在幹道行駛，無須讓告訴人所駕駛支
    線車優先通行云云。
  (二)惟查：本案事故發生時，現場號誌確係停止運作狀態，有臺北市政府警察局交通
    警察大隊於九十一年五月十三日下午四時十分所攝照片在卷可憑（偵卷第三十七
    頁）。又依證人即現場處理警員盧信春所述，當時係因紅磚人行道施工、號誌燈
    無電源而停止運作，顯見僅屬暫時人為斷電以利施工之措施，自無通報故障維修
    之必要。上訴人事後前往現場拍攝照片，距離案發已有相當時日，所見號誌燈復
    電運作情況，亦不能與事故當日警方蒐證之照片相提並論，無從據為有利於上訴
    人之認定。
  (三)原審適用刑事訴訟法第二百九十九條第一項前段，刑法第二百八十四條第二項前
    段、第五十五條、第四十一條第一項前段，罰金罰鍰提高標準條例第一條前段、
    第二條，論上訴人以從事業務之人因業務上之過失傷害人罪名，判處有期徒刑四
    月並諭知易科罰金折算標準，認事、用法均無不當，量刑亦屬妥適。上訴論旨徒
    執己見否認犯罪，求予撤銷改判，為無理由，應予駁回。
四應適用之法條：
　刑事訴訟法第三百六十八條，三百六十四條，第三百十條之一第一項。
本案經檢察官鄭富銘到庭執行職務
中　　　華　　　民　　　國　　九十三　　年　　　七　　　月　　　九　　　日
                              臺灣高等法院刑事第十八庭
                                  審判長法  官　吳　    敦
                                        法  官　梁  宏  哲
                                        法  官　林  勤  綱
右正本證明與原本無異。
不得上訴。
                                        書記官  王  增  華
中　　　華　　　民　　　國　　九十三　　年　　　七　　　月　　　九　　　日
附錄本案論罪科刑法條全文：
刑法第二百八十四條第二項前段
從事業務之人，因業務上之過失傷害人者，處一年以下有期徒刑、拘役或一千元以下
罰金。
